【裁判字號】    99,毒抗,39
【裁判日期】    990222
【裁判案由】    毒品危害防制條例
【裁判全文】
臺灣高等法院刑事裁定                  99年度毒抗字第39號
抗  告  人
即  被  告  甲○○
選任辯護人  何宗翰律師
上列抗告人因毒品危害防制條例案件，不服臺灣臺北地方法院99
年度毒聲字第30號，中華民國99年1月21日裁定（聲請案號：臺
灣臺北地方法院檢察署99年度毒偵字第209號），提起抗告，本
院裁定如下：
    主  文
原裁定撤銷，發回臺灣臺北地方法院。
    理  由
一、原裁定意旨略以：抗告人即被告甲○○於民國98年12月13日
    凌晨1時15分許在臺北市松山區○○○路○段與塔悠路口為警
    查獲時，持有不明藥品2顆，經警以聯勤204廠製造之煙毒品
    檢驗A包試劑檢驗結果呈深藍色反應，初步檢驗結果屬MDMA
    。且被告當日所採集尿液經送請台灣尖端先進生技醫藥股份
    有限公司檢驗，結果呈MDMA陽性反應，足徵被告於採集尿液
    前72小時內某日時，確有施用第二級毒品MDMA之行為。被告
    於警詢及偵查中雖曾否認施用毒品，應屬卸責之詞。抗告人
    確有施用第二級毒品之犯行，爰依毒品危害防制條例第20條
    第1項、觀察勒戒處分執行條例第3條1項規定，裁定抗告人
    送勒戒處所觀察、勒戒等語。
二、本件抗告意旨略以：被告於民國98年12月13日突遭警方盤查
    ，警方未經被告同意，即拍打被告身上，直接從被告身上取
    出扣案之2顆搖頭丸，被告無前科未有警詢經驗，因此配合
    警方前往警局，並製作與事實不符且為警方事先完成之筆錄
    。被告根本未進入JUMP舞廳，此有該舞廳監視器畫面為據。
    被告配合警方採尿時，因自信絕無施用毒品，便配合警方採
    尿，惟被告當時並無注意警方封瓶之動作，亦未注意封瓶條
    碼為何。至該尿液檢驗結果，鑑定報告中MDMA值為657，因
    被告於98年12月7日曾至蘇仁和耳鼻喉科診所診治鼻子過敏
    、鼻塞、流鼻水之症狀，蘇醫師表示，其所開具之藥物，有
    可能造成MDMA陽性反應，且GC/MS氣相層析質譜分析法檢驗
    ，是否可完全排除偽陽性之反應，原審並未審究，查GC/MS
    氣相層析質譜分析法尚無法稱100%排除偽陽性之可能，容有
    檢驗失誤之情形。另台灣尖端先進生技醫藥股份有限公司承
    辦人表示，自被告採尿至送驗，檢體會更換兩次條碼，可能
    有貼錯條碼之情事。該送驗檢體是否確為被告之檢體，需用
    別種方式檢驗。請另採取DNA檢驗法，深為調查，為此提起
    抗告，請求撤銷原裁定云云。
三、經查：抗告人即被告於上開時地為警查獲時，警方雖有自其
    身上查得得第二級毒品MDMA2顆，惟被告於警詢、偵查中均
    陳稱毒品係友人於被查獲前之98年12月13日零時30分許所寄
    放，並否認有何施用毒品犯行。再參以被告未曾有施用毒品
    之前科，有本院被告前案記錄表在原審卷可憑，被告並堅決
    否認有本案施用MDMA二級毒品之犯行，上訴意旨亦對當日採
    尿程序有所爭執，並提出98年12月7日之就醫紀錄而辯稱有
    可能係服用藥物而使尿液呈偽陽性之毒品反應一節，並非不
    得再詳加查證，抗告意旨執此指摘原裁定不當，尚非全無理
    由，應將原裁定撤銷，發回原法院詳加調查鑑定，更為妥適
    之裁定。
據上論斷，應依刑事訴訟法第412條，裁定如主文。
中    華    民    國    99    年    2     月    22    日
                  刑事第四庭審判長法  官  陳筱珮
                                  法  官  邱滋杉
                                  法  官  孫惠琳
以上正本證明與原本無異。
不得再抗告。
                                  書記官  劉有志
中    華    民    國    99    年    2     月    23    日


司法院資訊處製作；財團法人民間司法改革基金會備份。
